# 关于薪酬资本化问题

提问人：tao2554822 时间：2020-02-17 14:49:14
被审单位A是一个集团母公司，作为管理公司本身A没有工程项目，A底下的全资子公司B有一个在建工程项目，该项目以外包形式建设。随后A公司成立了一个运营分公司C，C成立后通过合法程序聘请国内具有同类运营经验的机构为子公司B公司在建工程提供运营咨询服务，开展子公司B公司在建工程项目的营筹备咨询、培训、试运营技术保障等相关工作，C公司每年有几百万的人员工资，A公司以C分公司人员工资全部资本化，项目名称为B公司在建工程的待摊费用，请问上述账务处理是否合理，本人的理解是，管理公司人员本身没有参与在建工程，哪怕从事与在建工程相关的前期运营筹备工作也不应该资本化，请陈老师指点！@chenyiwei

回答人：chenyiwei
赞同你的理解，这部分薪酬不应资本化。
参考：《瑞华研究 2010 ～ 2019 汇编》之“问题5-2-8（生产人员培训及提前进厂费用是属于经营活动还是投资活动）”。